# 请教陈版关于收入确认的问题

提问人：xiaolingzi777 时间：2016-02-19 23:21:59
您好，陈老师，假如A公司为一传媒公司，从出版发行公司采购教辅教材，下游客户为各新华书店，最终使用者为学校学生，学校每学期开学前上报需采购教辅教材数量，出版发行公司直接发货给各新华书店，不经过A公司，新华书店最终与A传媒公司结算以结算单上的数量和单价进行结算（春秋两季，按季结算）。A公司按照双方盖章的结算单的数量和金额确认收入，并结转成本，会存在传媒公司A始终无存货，这种做法合理吗？

回答人：chenyiwei
类似于转口贸易，也有一定的合理性。但这种情况下需关注该A传媒公司的收入确认应采用总额法还是净额法的问题。